臺灣板橋地方法院刑事判決
公　訴　人　臺灣板橋地方法院檢察署檢察官
被　　　告　丁○○
上列被告因違反槍砲彈藥刀械管制條例案件，經檢察官提起公訴
（九十三年度偵字第四五三六號），本院判決如下：
    主  文
丁○○未經許可，持有可發射子彈具有殺傷力之改造手槍，累犯
，處有期徒刑壹年月，併科罰金新臺幣參萬元，罰金如易服勞
役，以新臺幣玖佰元即銀圓佰元折算壹日。扣案之具有殺傷力
之仿ＢＥＲＥＴＴＡ廠八四型半自動手槍製造之改造金屬玩具手
槍壹枝（槍枝管制編號0000000000，含彈匣壹個）及
具殺傷力之土造子彈（具直徑八點一ｍｍ金屬彈頭）顆，均沒
收。
    事  實
一、丁○○前因違反毒品危害防制條例案件，於民國八十九年一
    月二十五日經本院以八十八年度板簡字第一七二二號判處有
    期徒刑五月，八十九年五月五日判決確定，八十九年十二月
    十三日易科罰金執行完畢；又因違反毒品危害防制條例案件
    ，於九十年十一月一日，經本院以九十年度簡字第二六四號
    判處有期徒刑六月，九十年十一月二十三日判決確定，九十
    一年五月十四日易科罰金執行完畢。詎丁○○猶不知悔改，
    明知具有殺傷力之各式槍砲、子彈，未經中央主管機關許可
    ，不得持有，竟自不詳時間起，未經許可，無故持有可發射
    子彈具有殺傷力之仿ＢＥＲＥＴＴＡ廠八四型半自動手槍製
    造，已換裝土造金屬槍管改造而成具殺傷力之改造手槍一枝
    （槍枝管制編號0000000000，含彈匣一個），及
    具殺傷力之土造子彈（具直徑八點一ｍｍ金屬彈頭）四顆，
    將之藏置於其臺北縣中和市○○路一四一巷五號住處，嗣於
    九十三年二月二十六日十七時二十分許，因姓名年籍不詳之
    人在圓通路一四一巷十三號（起訴書誤載為圓通路一四一巷
    三號）前，持前開手槍射擊二發子彈，經現場民眾報警，為
    警於現場扣得上揭已擊發之彈殼二個，嗣經丁○○之弟戊○○帶同警方至丁○○住處，扣得前揭手槍一枝及子彈四顆，
    循線查悉上情。
二、案經臺北縣政府警察局中和分局報請臺灣板橋地方法院檢察
    署檢察官偵查起訴。
    理  由
一、訊據被告丁○○矢口否認其持有改造手槍及子彈之犯行，辯
    稱：槍和子彈不是我的，是乙○○的云云。經查：被告持有
    改造手槍及子彈之事實，業據被告於九十三年二月二十六日
    臺北縣政府警察局中和分局錦和派出所警詢時自白不諱，核
    與證人即接獲民眾通報有人開槍聲而前去處理之錦和派出所
    所長吳鴻銘，及中和分局刑事組小隊長王揚猷於偵查中先後
    證稱上開改造手槍及子彈均係於被告住處內查獲，且被告於
    錦和派出所警詢時自白該槍枝及子彈係其所有等語（偵查卷
    第八十八頁）；證人即九十三年二月二十六日在槍擊現場採
    訪新聞之記者A1（姓名年籍詳卷）於偵查中及本院審理時證
    稱：「我採訪完火災新聞後，正準備離開該三合院時，聽到
    背後有砰、砰二聲，我就看到庭上的被告從我面前經過。我
    看到他手上有拿一個東西，我覺得很奇怪，我就特別注意他
    手上的東西，我仔細一看，才發現是壹把槍（見九十四年四
    月十二日第六頁）等語情節相符，並有記者A1所攝現場照片
    、被告及乙○○位置圖（附於偵查卷第九十九頁彌封袋內）
    、搜索扣押筆錄一份、扣押物品目錄表一份、照片十八幀可
    資佐證，且扣案之改造手槍及子彈，經送請內政部警政署刑
    事警察局鑑定結果，認該把手槍係由玩具手槍換裝土造金屬
    槍管而成之改造手槍，機械性能正常，可擊發適用之子彈，
    具有殺傷力，而該子彈四顆，均係土造子彈（具直徑八點一
    ｍｍ金屬彈頭），經取樣一顆試射，可擊發，認具殺傷力等
    節，有該局九十三年三月二十二日刑鑑字第０九三００四七
    八五六號槍彈鑑定書一份在卷足參，此外，復有改造手槍一
    枝及子彈四顆扣案可資佐證，堪信被告於錦和派出所警詢時
    之自白確與事實相符；至被告於臺北縣政府警察局中和分局
    刑事組之警詢、偵查中及本院審理時，雖翻異前供，改稱：
    槍和子彈不是我的，是乙○○的云云，惟依被告先後供述內
    容觀之，其於檢察官第一次偵訊時辯稱：「（問：為何在電
    話中承認槍是你所有並開槍？）是林志成要我擔，林志成是
    乙○○的爸爸，是林志成給我壓力，叫我擔。」云云（參見
    九十三年度偵字第四五三六號偵查卷第三十九頁背面），嗣
    於檢察官第二次偵訊時改稱：「（問：槍是否你的？為何在
    警局說是你撿到的？）不是。我怕我弟弟（戊○○）被誤會
    為嫌犯才說是我撿到的。（問：戊○○之前有槍砲前科？否
    則為何擔心被誤會為嫌犯？）沒有。」云云（參見同偵查卷
    第五十七頁），於本院九十四年四月十二日審理時又稱：「
    （問：對臺北縣中和分局警察對話的譯文，有何意見？）當
    時我說錯話。當時因為我弟弟在警局我才會去警察局的。」
    云云（參見本院九十四年四月十二日審判筆錄第十八頁），
    於本院九十四年五月二十四日審理時則稱：「（問：你在警
    局第一次製作筆錄時所言，是否屬實？）我原先要扛下這責
    任。但是到了三組，警察跟我說若不是我開槍的，叫我不要
    承認」云云（參見本院九十四年五月二十四日審判筆錄第十
    二頁），綜上以觀，被告對其於第一次警詢時承認扣案槍彈
    係其所持有之緣由，前後供述不一，反覆不定；再者，被告
    既陳稱其弟戊○○並無違反槍砲彈藥刀械管制條例之前科，
    為何卻擔心其弟被誤認為嫌犯；且未經許可持有槍彈之犯行
    係重罪，被告稱因林志成（被告之舅舅）施加壓力而承認，
    均核與常情有違，益見被告前揭辯解，為事後圖卸推托之詞
    ；另本院依被告聲請傳訊證人戊○○（被告之胞弟）於審理
    時雖證稱：「發生火災時，我不在現場，我只有看到乙○○
    攻擊記者，因為記者有拍照，拿石頭丟圍觀民眾，有消防員
    要乙○○移動車，乙○○很不高興要打消防員。被告看到乙○○攻擊別人，就要制止他，乙○○就揚言要拿槍射被告，
    我看到情勢不對，我就離開現場回家，這時候我聽到外面有
    爭吵，我出去看，就看到被告和乙○○拉扯，就不知道是何
    人把槍交到我手上。」云云（見本院九十四年四月十二日審
    判筆錄第十五頁），惟若果如證人戊○○所言，該槍彈非被
    告所有，而係乙○○所有，則證人戊○○為何甘冒可能被誤
    認持有槍彈之嫌疑，而將前揭槍彈攜回家中置放，顯與常理
    有違，是本院因認證人戊○○此部分證述內容，顯係事後迴
    護被告之證詞，殊難認與實情相符；又證人己○○（被告之
    妻）雖於本院審理時證稱：「……被告說乙○○有開槍，有
    警察來了。乙○○就拉著被告走了。……我問乙○○為何開
    槍，結果乙○○就在哭。……我舅舅林志成就來新莊找我們
    與我們會合。我們在車上，林志成說一定要有一個人出來負
    責。……到了半夜以後，我去警局看被告叫被告千萬不能擔
    責任，警察說來不及了」等語（見本院九十四年四月十二日
    審判筆錄第十五至十七頁），然證人己○○並未親眼目睹本
    案事發經過，僅係傳聞自被告告知其係乙○○開槍，況且未
    經許可持有槍彈犯行係重罪，被告是否僅因他人施壓即承擔
    此罪，已有可疑，業見前述；另證人即消防員甲○○、丙○○均證稱並未見任何人拿槍（九十四年五月二十四審判筆錄
    第三至九頁）等語。因認證人戊○○、己○○、甲○○及丙○○之證詞，無從援為有利於被告認定之依據。綜上，被告
    所辯，為事後圖卸推托之詞，不足採信。事證明確，被告犯
    行洵堪認定，應依法論科。
二、按被告行為後，槍砲彈藥刀械管制條例於九十四年一月二十
    六日修正公布部分條文，於同月二十八日生效，修正前該條
    例第十一條第四項規定為「未經許可，持有、寄藏或意圖販
    賣而陳列第一項所列槍砲者（同條例第四條第一項第一款所
    稱其他可發射金屬或子彈具有殺傷力之各式槍砲），處一年
    以上七年以下有期徒刑，併科新臺幣七百萬元以下罰金」，
    修正後該條例刪除第十一條之規定，於第八條第一項至第五
    項所列槍枝種類，增列同條例第四條第一項第一款所定其他
    可發射金屬或子彈具有殺傷力之各式槍砲，並將第八條第四
    項修正為：「未經許可，持有、寄藏或意圖販賣而陳列第一
    項所列槍枝者（鋼筆槍、瓦斯槍、麻醉槍、獵槍、空氣槍或
    第四條第一項第一款所定其他可發射金屬或子彈具有殺傷力
    之各式槍砲），處三年以上十年以下有期徒刑，併科新臺幣
    七百萬元以下罰金」，經比較行為時法及裁判時法之結果，
    以適用行為時法較有利於行為人，依刑法第二條第一項但書
    之規定，本案自應適用行為時法即修正前槍砲彈藥刀械管制
    條例第十一條第四項之規定處斷。
三、核被告所為，係犯修正前槍砲彈藥刀械管制條例第十一條第
    四項未經許可持有可發射子彈具殺傷力之手槍罪及同條例第
    十二條第四項未經許可持有子彈罪。被告同時持有手槍一枝
    及子彈四顆，屬一行為觸犯數罪名之想像競合犯，應依刑法
    第五十五條之規定，從一重以未經許可持有可發射子彈具殺
    傷力之手槍罪處斷。被告有上揭事實欄記載之犯罪科刑及執
    行紀錄，有臺灣高等法院被告全國前案紀錄表在卷可考，其
    於有期徒刑執行完畢後五年以內再犯有期徒刑以上之本罪，
    為累犯，應依刑法第四十七條之規定加重其刑。爰審酌被告
    無視法律之禁止，於此社會治安日益惡化之際，猶持有上開
    具殺傷力之改造手槍、子彈，危害社會治安甚鉅，暨斟酌其
    犯罪動機、目的、手段、素行及犯後未坦承犯行之態度等一
    切情狀，量處如主文所示之刑，並就罰金部分諭知易服勞役
    之折算標準，以示懲儆。
四、扣案之具有殺傷力之仿ＢＥＲＥＴＴＡ廠八四型半自動手槍
    製造之改造金屬玩具手槍一枝（槍枝管制編號000000
    0000，含彈匣一個）及土造子彈（具直徑八點一ｍｍ金
    屬彈頭）三顆，均係違禁物，應依刑法第三十八條第一項第
    一款規定，宣告沒收。另扣案之子彈一顆、彈殼二個，因分
    別業經內政部警政署刑事警察局鑑驗時實際試射擊發及不詳
    人士擊發，皆已不具殺傷力而失子彈效用，非屬違禁物，爰
    不於本案諭知沒收，附此敘明。
據上論斷，應依刑事訴訟法第二百九十九條第一項前段，修正前
槍砲彈藥刀械管制條例第十一條第四項、第十二條第四項，刑法
第十一條前段、第二條第一項但書、第五十五條、第四十七條、
第四十二條第二項、第三十八條第一項第一款，罰金罰鍰提高標
準條例第二條，現行法規所定貨幣單位折算新臺幣條例第二條，
判決如主文。
本案經檢察官葉志飛到庭執行職務。
中　　華　　民　　國　　94　　年　　6 　　月　　10　　日
                  刑事第十一庭審判長  潘翠雪
                              法  官  王士珮
                              法  官  楊明佳
上列正本證明與原本無異。
如不服本判決，應於送達後十日內向本院提出上訴狀
                              書記官  江文彬
中　　華　　民　　國　　94　　年　　6 　　月　　10　　日
附錄本案論罪科刑法條全文：
槍砲彈藥刀械管制條例第11條
未經許可，製造、販賣或運輸第四條第一項第一款所稱其他可發
射金屬或子彈具有殺傷力之各項槍砲者，處五年以上有期徒刑，
併科新台幣一千萬元以下罰金。
未經許可，轉讓、出租或出借前項所列槍砲者，處三年以上十年
以下有期徒刑，併科新台幣七百萬元以下罰金。
意圖供自己或他人犯罪之用，而犯前二項之罪者，處無期徒刑或
七年以下有期徒刑，併科新台幣一千萬元以下罰金。
未經許可，持有、寄藏或意圖販賣而陳列第一項所列槍砲者，處
一年以上七年以下有期徒刑，併科新臺幣七百萬元以下罰金。
第一項至第三項之未遂犯罰之。
槍砲彈藥刀械管制條例第12條
未經許可，製造、販賣或運輸子彈者，處 1 年以上 7 年以下有
期徒刑，併科新台幣 500 萬元以下罰金。
未經許可，轉讓、出租或出借子彈者，處 6 月以上 5 年以下有
期徒刑，併科新台幣 300 萬元以下罰金。
意圖供自己或他人犯罪之用，而犯前二項之罪者，處 3 年以上
10 年以下有期徒刑，併科新台幣 700 萬元以下罰金。
未經許可，持有、寄藏或意圖販賣而陳列子彈者，處 5 年以下有
期徒刑，併科新台幣 300 萬元以下罰金。
第 1 項至第 3 項之未遂犯罰之。
